臺灣臺南地方法院刑事判決　　　　　　　99年度易字第1760號
公　訴　人　臺灣臺南地方法院檢察署檢察官
被　　　告　蔡啟棟
上列被告因家暴恐嚇等案件，經檢察官提起公訴（99年度調偵字
第1486號），本院判決如下：
    主  文
蔡啟棟犯恐嚇危害安全罪，處拘役貳拾日，如易科罰金，以新台
幣壹仟元折算壹日。緩刑貳年，緩刑期內付保護管束。
被訴傷害部分公訴不受理。
    事  實
一、蔡啟棟原與李鴛鴦原係叔嫂關係（李鴛鴦與蔡啟棟之兄蔡慧
    生於民國99年2月間離婚），為家庭暴力防治法第3條第4款
    之家庭成員。於民國99年3月11日9時30分許，李鴛鴦與蔡啟
    棟之母親蔡黃杏在臺南縣歸仁鄉○○○街10巷口發生口角，
    蔡啟棟得知後，心生不滿，乃於當日12時許，前往李鴛鴦所
    經營位於臺南縣歸仁鄉○○○街30號之彩券行找李鴛鴦理論
    ，雙方一言不合，蔡啟棟竟基於恐嚇之犯意，對李鴛鴦恫稱
    ：「要讓你的店開不下去，不然試試看！」等語，李鴛鴦因
    而心生畏懼，致生危害於公共安全，嗣報警究辦。
二、案經李鴛鴦訴由臺灣臺南地方法院檢察署檢察官偵查起訴。
    理  由
壹、有罪部分：
一、本件以下所引用之具傳聞性質之證據，檢察官、被告於本案
    言詞辯論終結前，並未爭執其證據能力，本院審酌前開證據
    之作成或取得之狀況，並無非法或不當取證之情事，且經本
    院於審判期日就上開證據依法進行調查、辯論，依刑事訴訟
    法第159條之5規定，均具有證據能力。至以下所引用之不具
    傳聞性質之證據，因非檢警違背法定程序取得之證據，依法
    自應有證據能力，併此敘明。
二、前揭犯罪事實，業據被告於本院訊問時坦承不諱，核與證人
    即告訴人李鴛鴦、證人葉德琴證述之情節大致相符，是被告
    自白核與事實相符，應堪採信。本件事證明確，被告犯行堪
    以認定，應予依法論科。
三、核被告蔡啟棟所為係犯刑法第305條之恐嚇危害安全罪。被
    告與告訴人曾為叔嫂關係，為家庭暴力防治法第3條第4款之
    家庭成員，其所為構成家庭暴力防治法第2條第2項之家庭暴
    力罪（起訴書漏論該條，併此補充）。爰審酌被告因告訴人
    與其母發生口角爭執，被告即出言恐嚇告訴人，致告訴人心
    生畏懼，實有不該，惟念及被告犯後坦承犯行，足認被告確
    有悔意且已獲得告訴人之原諒（見本院卷第11頁）等一切情
    狀，量處如主文所示之刑，並諭知如易科罰金之折算標準。
    末查，被告未曾因故意犯罪受有期徒刑以上刑之宣告，此有
    臺灣高等法院被告前案紀錄表可稽，且被告犯後已向告訴人
    道歉，經告訴人表示原諒被告且不追究被告刑責，本院因認
    所宣告之刑，以暫不執行為適當，爰依刑法第74條第1項第1
    款之規定，併予宣告緩刑2年，以啟自新。再被告所犯屬家
    庭暴力罪，依家庭暴力防治法第38條第1項規定：「犯家庭
    暴力罪或違反保護令罪而受緩刑之宣告者，在緩刑期內應付
    保護管束」，爰併宣告被告於緩刑期內付保護管束。
貳、不受理部分：
一、公訴意旨略以：被告蔡啟棟原與告訴人李鴛鴦原係叔嫂關係
    於民國99年3月11日9時30分許，告訴人李鴛鴦與被告之母親
    蔡黃杏在臺南縣歸仁鄉○○○街10巷口發生口角被告得知後
    ，心生不滿，乃於當日12時許，前往李鴛鴦所經營位於臺南
    縣歸仁鄉○○○街30號之彩券行找李鴛鴦理論，雙方一言不
    合，被告蔡啟棟即基於傷害人之身體之犯意持不明物體，往
    告訴人李鴛鴦頭部處丟擲，致告訴人李鴛鴦右眉受有紅腫及
    撕裂傷等傷害，因認被告涉犯刑法第277條第1項之傷害罪嫌
    。
二、按告訴乃論之罪，告訴人於第一審辯論終結前得撤回其告訴
    ，又告訴經撤回者，應諭知不受理之判決，刑事訴訟法第23
    8條第1項、第303條第3款分別定有明文。
三、查本件告訴人告訴被告傷害案件，檢察官起訴意旨認被告係
    觸犯刑法第277條第1項之傷害罪嫌，經本院審酌起訴書及全
    案卷證之結果亦同此認定，依同法第287條前段之規定，即
    須告訴乃論。茲據告訴人具狀撤回告訴，此有撤回告訴狀乙
    只附卷足參（見本院卷第11頁），依照首開說明，本件應諭
    知不受理之判決。
據上論斷，應依刑事訴訟法299條第1項、第303條第3款，家庭暴
力防治法第38條第1項，刑法第305條，第41條第1項前段、第74
條第1項第1款，刑法施行法第1條之1，判決如主文。
本案經檢察官黃郁如到庭執行職務。
中    華    民    國   100    年    1     月    31    日
                  刑事第八庭    法  官  蔡奇秀
以上正本證明與原本無異。
如不服本判決應於收受本判決後10日內向本院提出上訴書狀，並
應敘述具體理由。其未敘述上訴理由者，應於上訴期間屆滿後20
日內向本院補提理由書狀（均須按他造當事人之人數附繕本）「
切勿逕送上級法院」。
                                書記官  蕭伊舒
中    華    民    國   100    年    1     月    31    日
附錄論罪科刑法條：
中華民國刑法第305條（恐嚇危害安全罪）
以加害生命、身體、自由、名譽、財產之事，恐嚇他人致生危害
於安全者，處 2 年以下有期徒刑、拘役或 3 百元以下罰金。